【裁判字號】    92,易,538
【裁判日期】    920611
【裁判案由】    竊盜
【裁判全文】
臺灣臺北地方法院刑事判決                          九十二年度易字第五三八號
    公  訴  人  臺灣臺北地方法院檢察署檢察官
    被      告  乙○○
右列被告因竊盜案件，經檢察官提起公訴（九十二年度偵字第一一六七號）及移
辦（臺灣士林地方法院檢察署九十二年度偵字第三八九四號、第四八四八號），本院
判決如左：
    主      文
乙○○連續竊盜，累犯，處有期徒刑壹年陸月，並於刑之執行前，令入勞動場所強制
工作參年。
    事      實
一、乙○○有犯罪之習慣，前自民國八十年間起至九十年間止有多次竊盜犯罪前科，
    分別於：
    （一）、八十年八月十一日經臺灣臺中地方法院判處有期徒刑四月，緩刑三年確
            定（連續在臺中市○○街等攤位扒竊財物及在臺中市○○路第一廣場著
            手竊取他人皮包內之財物未遂），於八十三年十月六日緩刑期滿。
    （二）、八十一年三月二十三日經本院判處罰金四千元確定（在臺北市西門町扒
            竊他人皮包內之財物），於八十一年四月十七日繳清罰金執行完畢。
    （三）、八十三年八月三日經本院判處有期徒刑一年二月，嗣確定在案（共同連
            續在臺北市西門町扒竊他人皮包內之財物），於八十三年九月二十七日
            入監執行，原應執行至八十四年八月五日，於八十三年十二月三十日因
            縮短刑期假釋出監，假釋期滿未經撤銷而以已執行完畢論。
    （四）、八十五年三月十九日經本院判處有期徒刑八月，嗣確定在案（連續在臺
            北縣板橋市、臺北市士林區及西門町扒竊他人皮包內之財物，並以竊得
            之提款卡至自動櫃員機冒領存款。），於八十五年五月二十日入監執行
            ，原應執行至八十六年一月十九日，於八十五年十二月二十八日合併下
            列（五）所犯之竊盜案件執行。
    （五）、八十五年八月二十日經本院判處有期徒刑十月，嗣確定在案（連續在臺
            北市○○路、成都路及延平南路扒竊他人皮包內之財物），接續上開（
            四）所犯之竊盜案件執行，原應執行至八十六年十一月十九日，於八十
            六年五月二十一日因縮短刑期假釋出監，假釋期滿未經撤銷而以已執行
            完畢論（縮刑期滿日為八十六年十月二十六日）。
    （六）、八十七年三月四日經臺灣士林地方法院判處有期徒刑十月，於八十七年
            六月三日經臺灣高等法院撤銷改判有期徒刑一年十月確定在案（連續在
            臺北市士林區、臺北火車站前及臺北火車站月台上扒竊他人皮包內之財
            物，並以竊得之提款卡至自動櫃員機冒領存款。），於八十七年九月三
            日入監執行，原應執行至八十九年六月二十五日，於八十九年二月一日
            因縮短刑期假釋出監，假釋期滿未經撤銷而以已執行完畢論。
    （七）、九十年四月十九日經臺灣士林地方法院判處有期徒刑一年二月確定（共
            同連續在臺北市士林區扒竊他人皮包內之財物），於九十年六月五日入
            監執行，指揮書執畢日期為九十一年七月三十日。
    （八）、九十一年三月二十五日經臺灣宜蘭地方法院判處有期徒刑六月確定（連
            續在臺北市西門町、忠孝東路太平洋崇光百貨股份有限公司內扒竊他人
            皮包內之財物），於九十一年七月三十一日接續上開（七）所犯之竊盜
            案件執行，指揮書執畢日期為九十二年一月三十日，甫於九十一年十月
            二日因縮短刑期假釋出監。
    竟猶不知悔悟，於出監後不過一個月又七日，又基於意圖為自己不法所有之概括
    犯意，先後於如附表所示之時、地，乘人潮擁擠之際，徒手竊取丁○○、泰籍外
    勞FONGCHAN MANAS、甲○○、己○○、戊○○及丙○○等六人置放在背包外側口
    袋內（僅泰籍外勞FONGCHAN MANAS是置放在外褲口袋內）如附表所示序號、廠牌
    、型式、顏色之行動電話各一支，而其於竊得丁○○之行動電話後，即於九十一
    年十一月九日下午四時許，在臺北市萬華區○○○路與武昌街口來來百貨公司內
    ，為跟監之警員在其隨身攜帶之背袋內查獲如附表編號一所示丁○○所有之行動
    電話一支；其於竊得該泰籍外勞FONGCHAN MANAS如附表編號二所示之行動電話後
    ，於九十一年十二月二十二日下午五時二十分許，在臺北市○○區○○街與西寧
    南路口為警盤查發覺所持有之行動電話來路不明，經依序號查詢門號使用人及帳
    單寄送地址，始確知係其所竊得之物。乙○○復於九十二年二月二十三日下午三
    時十分許，在臺北市信義區世貿展覽館內欲利用人潮擁擠尋覓扒竊對象時，為警
    發覺其行跡可疑，予以盤查，其乃主動帶同警察至臺北市○○○路依蝶百貨公司
    二館六樓，在置物箱內啟出如附表編號三至六所示甲○○、己○○、戊○○及丙○○之行動電話各一支。
二、案經臺北市政府警察局刑事警察大隊移送臺灣臺北地方法院檢察署檢察官偵查起
    訴及臺北市政府警察局刑事警察大隊移送臺灣士林地方法院檢察署檢察官移送併
    案審理。
    理      由
一、訊據被告乙○○坦承有竊取被害人丁○○如附表所示序號、廠牌、型式行動電話
    之事實，惟否認有竊取如附表所示被害人泰籍外勞FONGCHAN MANAS、甲○○、己○○、戊○○及丙○○等五人行動電話之情事，辯稱：該五支行動電話是竊盜集
    團偷的，我是買來要拿去賣，我是配合臺北市政府警察局刑事警察大隊小隊長辦
    案等語。經查，右揭事實，業據被害人丁○○、泰籍外勞FONGCHAN MANAS、甲○○、己○○、戊○○及丙○○等六人於警訊中指陳在卷，並有於如附表編號一所
    示時、地，為警在被告隨身攜帶背袋內查獲被害人丁○○所有如附表編號一所示
    之銀色行動電話一支照片二張、於九十一年十二月二十二日下午五時二十分許，
    在臺北市○○區○○街與西寧南路口為警查獲被告持有被害人泰籍外勞FONGCHAN
     MANAS如附表編號二所示之藝色行動電話一支照片二張與臺灣大哥大股份有限公
    司雙向通聯資訊查詢表一件及被告於九十二年二月二十三日下午三時十分許為警
    盤查，主動帶同警察至依蝶百貨公司二館六樓置物箱內啟出之如附表標號二至五
    所示被害人甲○○、己○○、戊○○及丙○○四人所有行動電話各一支照片一張
    等附卷可稽，且查獲之六支行動電話均已經被害人分別具領，有贓物認領保管單
    六紙存卷可查，足認被告於審判中坦承有竊取被害人丁○○如附表編號一所示行
    動電話一支之自白與事實相符。至其辯稱：係竊盜集團竊取如附表編號二至六所
    示之行動電話，其買受是要出賣一節，因其無法陳述竊盜集團之成員為何人？其
    在何時間、地點買受該五支行動電話？參以其於警訊或檢察官訊問時皆坦承係其
    竊取，而非故買贓物等情，與其竊取被害人丁○○行動電話之犯罪方法如出一轍
    ，均係選擇人潮擁擠之處，女性被害人將行動電話置放在背包外側口袋內容易扒
    竊，且其於本院審理時亦坦承因於九十二年二月二十三日下午三時十分許，在臺
    北市信義區世貿展覽館內找尋扒竊之對象，而為警盤查，觀諸該預備犯竊盜罪之
    時間與如附表編號二至六所示之犯罪時間非常相近，本院因認其於審判外之自白
    與事實相符，所辯不足採信。綜上所述，本件事證明確，被告犯行堪以認定，應
    予依法論科。
二、核被告所為，係犯刑法第三百二十條第一項之普通竊盜罪，檢察官移送併辦如附
    表編號二至六所示之犯罪事實，因該五次竊盜犯行與被告經起訴之竊盜犯行，先
    後時間緊接，方法相同，所犯係構成要件相同之罪名，顯係基於概括犯意而反覆
    為之，為連續犯，本院自應併予審理，並應依刑法第五十六條規定論以一罪，加
    重其刑。查被告前曾於八十七年三月四日經臺灣士林地方法院判處有期徒刑十月
    ，於八十七年六月三日經臺灣高等法院撤銷改判有期徒刑一年十月確定，於八十
    七年九月三日入監執行，原應執行至八十九年六月二十五日，於八十九年二月一
    日因縮短刑期假釋出監，假釋期滿未經撤銷而以已執行完畢論，此有臺灣高等法
    院被告全國前案紀錄表、臺灣高等法院檢察署刑案紀錄簡覆表各一件在卷可稽，
    其於刑之執行完畢後五年之內，再犯本案之罪，為累犯，應依刑法第四十七條規
    定，遞加重其刑。本院審酌被告前自八十年間起至九十年間止有多次竊盜犯罪前
    科，分別於：（一）、八十年八月十一日經臺灣臺中地方法院判處有期徒刑四月
    ，緩刑三年確定（連續在臺中市○○街等攤位扒竊財物及在臺中市○○路第一廣
    場著手竊取他人皮包內之財物未遂），於八十三年十月六日緩刑期滿。（二）、
    八十一年三月二十三日經本院判處罰金四千元確定（在臺北市○○○○○路人皮
    包內之財物），於八十一年四月十七日繳清罰金執行完畢。（三）、八十三年八
    月三日經本院判處有期徒刑一年二月，嗣確定在案（共同連續在臺北市西門町扒
    竊他人皮包內之財物），於八十三年九月二十七日入監執行，原應執行至八十四
    年八月五日，於八十三年十二月三十日因縮短刑期假釋出監，假釋期滿未經撤銷
    而以已執行完畢論。（四）、八十五年三月十九日經本院判處有期徒刑八月，嗣
    確定在案（連續在臺北縣板橋市、臺北市士林區及西門町扒竊他人皮包內之財物
    ，並以竊得之提款卡至自動櫃員機冒領存款。），於八十五年五月二十日入監執
    行，原應執行至八十六年一月十九日，於八十五年十二月二十八日合併下列（五
    ）所犯之竊盜案件執行。（五）、八十五年八月二十日經本院判處有期徒刑十月
    ，嗣確定在案（連續在臺北市○○路、成都路及延平南路扒竊他人皮包內之財物
    ），接續上開（四）所犯之竊盜案件執行，原應執行至八十六年十一月十九日，
    於八十六年五月二十一日因縮短刑期假釋出監，假釋期滿未經撤銷而以已執行完
    畢論（縮刑期滿日為八十六年十月二十六日）。（六）、八十七年三月四日經臺
    灣士林地方法院判處有期徒刑十月，於八十七年六月三日經臺灣高等法院撤銷改
    判有期徒刑一年十月確定在案（連續在臺北市士林區、臺北火車站前及臺北火車
    站月台上扒竊他人皮包內之財物，並以竊得之提款卡至自動櫃員機冒領存款。）
    ，於八十七年九月三日入監執行，原應執行至八十九年六月二十五日，於八十九
    年二月一日因縮短刑期假釋出監，假釋期滿未經撤銷而以已執行完畢論。（七）
    、九十年四月十九日經臺灣士林地方法院判處有期徒刑一年二月確定（共同連續
    在臺北市士林區扒竊他人皮包內之財物），於九十年六月五日入監執行，指揮書
    執畢日期為九十一年七月三十日。（八）、九十一年三月二十五日經臺灣宜蘭地
    方法院判處有期徒刑六月確定（連續在臺北市西門町、忠孝東路太平洋崇光百貨
    股份有限公司內扒竊他人皮包內之財物），於九十一年七月三十一日接續上開（
    七）所犯之竊盜案件執行，指揮書執畢日期為九十二年一月三十日，甫於九十一
    年十月二日因縮短刑期假釋出監，有前開被告全國前案紀錄表、刑案紀錄簡覆表
    及前案竊盜案件判決等各一件在卷可按，竟仍不知悔悟，又以相同之犯罪方法，
    利用人潮擁擠之際扒竊他人財物及犯罪後之態度等一切情狀，認檢察官請求量處
    其有期徒刑一年六月為適當，爰量處如主文所示之刑，以資懲儆。末查，被告於
    八十年間起至九十年間，迭次犯竊盜罪，已如前述，而本件竊盜犯行距其前案所
    犯竊盜罪假釋出監不過一個月又七日，顯見其有竊盜犯罪之習慣，爰依竊盜犯贓
    物犯保安處分條例第三條第一項第一款規定，諭知於刑之執行前令入勞動場所強
    制工作三年，以資矯治。
據上論斷，應依刑事訴訟法第二百九十九條第一項前段，刑法第五十六條、第三百二
十條第一項、第四十七條，罰金罰鍰提高標準條例第一條前段，竊盜犯贓物犯保安處
罰條例第三條第一項第一款、第四條、第五條第一項判決如主文。
本案經檢察官侯少卿到庭執行職務
中      華      民      國    九十二    年      六      月    十一      日
                                    臺灣臺北地方法院刑事第五庭
                                        法  官  朱夢蘋
右正本證明與原本無異。
如不服本判決，應於判決送達後十日內向本院提出上訴狀(應抄附繕本)。告訴人
或被害人如對於本判決不服者，應具備理由請求檢察官上訴，其上訴期間之計算
係以檢察官收受判決正本之日期為準。
                                        書記官  周小玲
中      華      民      國    九十二    年      六      月    十二      日
附錄：
中華民國刑法第三百二十條
 (普通竊盜罪、竊佔罪)
意圖為自己或第三人不法之所有，而竊取他人之動產者，為竊盜罪，處五
年以下有期徒刑、拘役或五百元以下罰金。
意圖為自己或第三人不法之利益，而竊佔他人之不動產者，依前項之規定
處斷。
前二項之未遂犯罰之。
附表：
┌──┬───┬────┬──────┬────────┬─────┬──
│編號│被害人│犯罪時間│犯罪地點    │竊得行動電話序號│廠牌      │型式
├──┼───┼────┼──────┼────────┼─────┼──
│一、│丁○○│九十一年│臺北市萬華區│00000000│PANASONIC │GD92
│    │      │十一月九│西寧南路與武│0000000  │          │
│    │      │日下午四│昌街口來來百│                │          │
│    │      │時許    │貨公司內    │                │          │
├──┼───┼────┼──────┼────────┼─────┼──
│二、│FONGCH│九十一年│臺北縣淡水老│00000000│NOKIA     │8250
│    │-AM   │十二月中│街          │0000000  │          │
│    │MANAS │旬      │            │                │          │
├──┼───┼────┼──────┼────────┼─────┼──
│三、│甲○○│九十二年│臺北市中正區│00000000│NOKIA     │8210
│    │      │二月二十│忠孝西路與館│0000000  │          │
│    │      │日下午五│前路口新光三│                │          │
│    │      │時許    │越百貨公司前│                │          │
├──┼───┼────┼──────┼────────┼─────┼──
│四、│己○○│九十二年│臺北縣淡水鎮│00000000│BENQ      │560
│    │      │二月二十│渡船頭      │0000000  │          │
│    │      │二日下午│            │                │          │
│    │      │二時許  │            │                │          │
├──┼───┼────┼──────┼────────┼─────┼──
│五、│戊○○│九十二年│臺北縣淡水鎮│00000000│NOKIA     │8250
│    │      │二月二十│渡船頭      │0000000  │          │
│    │      │二日下午│            │                │          │
│    │      │三時許  │            │        │          │
├──┼───┼────┼──────┼────────┼─────┼──
│六、│丙○○│九十二年│臺北市士林區│00000000│NOKIA     │8250
│    │      │二月二十│士林夜市    │0000000  │          │
│    │      │二日晚上│            │                │          │
│    │      │八時許至│            │                │          │
│    │      │十時許間│            │                │          │
└──┴───┴────┴──────┴────────┴─────┴──


司法院資訊處製作；財團法人民間司法改革基金會備份。
